---
title: "Comment sélectionner un modèle"
output: 
  html_document: 
    theme: cosmo
    toc: yes
    toc_float: yes
---

```{r setup, include=FALSE}
library(tidyverse)
library(kableExtra)
mytheme.dark <-function(legend){list= list(theme_light(), scale_color_brewer(legend,palette="Dark2"), scale_fill_brewer(legend,palette="Dark2"),
                                           theme(strip.background=element_rect(fill="gray50",colour ="gray50"),
                                                 plot.title = element_text(hjust = 0.5)))
return(list)}

seed_filtre=readRDS("/Users/raphaellemomal/these/R/codes/missingActor/SimResults/seed_filtre.rds")
seed_filtre=seed_filtre %>% mutate(filtre=as.factor(ifelse(filtre, "GEM", "VEM")))
```

Dans cet exemple on s'intéresse à la sélection de modèle pour un nombre d'acteur manquant fixé, c'est à dire choisir la meilleure initialisation parmi celles trouvées par sPCA. 

B est fixé à 500, et deux cas sont comparés : un cas facile (graine 1), et un cas qui semble difficile (graine 19). 

Pour chaque clique initiale, on a lancé VEMtree dans sa version basique et dans sa version GEM. L'atteinte ou non de la précision machine a été relevé pour chaque VEMtree.

# Borne inf `J` {.tabset}

```{r,echo=FALSE}
seed_filtre %>%  group_by(seed, filtre) %>% mutate(maxJ = max(J)) %>% 
  filter(J==maxJ) %>% dplyr::select(seed, filtre,maxJ, AUC, ppvh) %>% mutate(AUC=cell_spec(AUC,"html", color = ifelse(AUC < 0.5, "red"," black")),  ppvh=cell_spec(ppvh,"html", color = ifelse(ppvh < 0.5, "red"," black")))%>% kable(escape=FALSE, format="html") %>% 
  collapse_rows()%>% kable_styling()
```

## AUC

```{r }
seed_filtre %>% ggplot(aes( AUC,J))+geom_point()+
  geom_vline(xintercept = 0.5, linetype="dashed", color="gray")+
  facet_grid(filtre~seed)+mytheme.dark("")
```

## PPVH
```{r}
seed_filtre %>% ggplot(aes( ppvh,J))+geom_point()+
  geom_vline(xintercept = 0.5, linetype="dashed", color="gray")+
  facet_grid(filtre~seed)+mytheme.dark("")
```

#  `JPLN_Eg` {.tabset}

La variable `JPLN_Eg` stocke la partie de la borne inf de PLN évaluée avec l'espérance sous $g$ de $\Omega_{Tm}$ au lieu de $\Sigma_O^{-1}$, soit $JPLN_{Eg} = \frac{n}{2} (\log |E_g[\Omega_{Tm}]| - Tr(E_h[Z^T Z]E_g[\Omega_{Tm}))$.

## AUC

```{r}
seed_filtre %>% ggplot(aes(AUC, JPLN_EgOm))+geom_point()+
  geom_vline(xintercept = 0.5, linetype="dashed", color="gray")+
  facet_grid(filtre~seed)+mytheme.dark("")+labs(y="JPLN_Eg")
```

## PPVH

```{r}
seed_filtre %>% ggplot(aes(ppvh, JPLN_EgOm))+geom_point()+
  geom_vline(xintercept = 0.5, linetype="dashed", color="gray")+labs(y="JPLN_Eg")+
  facet_grid(filtre~seed)+mytheme.dark("")
```


#Différence entre `JPLN_Eg` et  `JPLN_SigmaO`  {.tabset}

```{r}
seed_filtre=seed_filtre %>% mutate(diffJPLN=JPLN_SigT-JPLN_EgOm) 
seed_filtre %>% group_by(seed) %>% summarise(JPLN_SigT = JPLN_SigT[1]) %>% kable()%>% 
  collapse_rows() %>%
  kable_styling()
```

## AUC

```{r} 
 seed_filtre %>% ggplot(aes(AUC, diffJPLN))+geom_point()+
  facet_grid(filtre~seed)+mytheme.dark("")
```

## PPVH

```{r}
seed_filtre %>% ggplot(aes(ppvh, diffJPLN))+geom_point()+
  facet_grid(filtre~seed)+mytheme.dark("")
```


# Delta{.tabset}

Delta est la différence entre $\widetilde{\Sigma}^{-1}$ et $E_g[ \Omega_{Tm}] = (P\Omega)_m + diag(\Omega_m)$. Plus Delta est petit, plus l'utilisation de PLN en amont de VEMtree est juste, c'est à dire que l'approximation est de bonne qualité.


```{r}

seed_filtre %>% dplyr::select(Delta,filtre,index,seed) %>% 
  spread(filtre,Delta) %>% 
  ggplot(aes(VEM, GEM))+geom_point()+facet_wrap(~seed)+geom_abline()+
  mytheme.dark("")+labs(title="Delta moins élevé dans le cas GEM")
```

##AUC

```{r}
seed_filtre %>% ggplot(aes( AUC,Delta))+geom_point()+
  geom_vline(xintercept = 0.5, linetype="dashed", color="gray")+
  facet_grid(filtre~seed)+mytheme.dark("")
```

##PPVH

```{r}
seed_filtre %>% ggplot(aes( ppvh,Delta))+geom_point()+
  geom_vline(xintercept = 0.5, linetype="dashed", color="gray")+
  facet_grid(filtre~seed)+mytheme.dark("")

```

## diff_JPLN

```{r}
seed_filtre %>% ggplot(aes( diffJPLN,Delta, color=(AUC>0.7 & ppvh > 0.7)))+geom_point()+
  facet_grid(filtre~seed)+mytheme.dark("AUC>0.7\net\nPPVH>0.7")

```

# Ajout de la différence à la borne inf `J` {.tabset}

```{r}
seed_filtre=seed_filtre %>% mutate(Jcor = J+diffJPLN)
seed_filtre %>% ggplot(aes(J,Jcor))+geom_point()+
  facet_grid(filtre~seed)+mytheme.dark("")
```

##AUC 

```{r}
seed_filtre %>% ggplot(aes(AUC,Jcor))+geom_point()+
  facet_grid(filtre~seed)+mytheme.dark("")
```

##PPVH 

```{r}
seed_filtre %>% ggplot(aes(ppvh,Jcor))+geom_point()+
  facet_grid(filtre~seed)+mytheme.dark("")
```



# Sous-sélection des bornes inf {.tabset}
## Par `JPLN_Eg`

```{r, echo=FALSE}
seed_filtre=seed_filtre %>% group_by(seed,filtre) %>% mutate(qdiff = quantile(diffJPLN,0.3), gooddiff = diffJPLN<qdiff) %>%  ungroup()
```

```{r,echo=FALSE}
seed_filtre %>%filter(gooddiff) %>%   group_by(seed, filtre) %>% mutate(maxJ = max(J)) %>%   filter(J==maxJ) %>% dplyr::select(seed, filtre,maxJ, AUC, ppvh) %>% mutate(AUC=cell_spec(AUC,"html", color = ifelse(AUC < 0.5, "red"," black")),  ppvh=cell_spec(ppvh,"html", color = ifelse(ppvh < 0.5, "red"," black"))) %>% kable(escape=FALSE,format="html",caption="Sélection avec J")%>% 
  collapse_rows() %>% kable_styling()
```

```{r,echo=FALSE}
seed_filtre %>%filter(gooddiff) %>%   group_by(seed, filtre) %>% mutate(maxJcor = max(Jcor)) %>%   filter(Jcor==maxJcor) %>% dplyr::select(seed, filtre,maxJcor, AUC, ppvh) %>% mutate(AUC=cell_spec(AUC,"html", color = ifelse(AUC < 0.5, "red"," black")),  ppvh=cell_spec(ppvh,"html", color = ifelse(ppvh < 0.5, "red"," black")))%>% kable(escape=FALSE, format="html",caption="Sélection avec J corrigée")%>% 
  collapse_rows() %>% kable_styling()
```


###AUC

```{r}
seed_filtre %>% ggplot(aes( AUC,Jcor, color=(gooddiff)))+geom_point()+
  geom_vline(xintercept = 0.5, linetype="dashed", color="gray")+
  facet_grid(filtre~seed) + mytheme.dark("diffJPLN <q3(diffJPLN)")
```

###PPVH

```{r}
seed_filtre %>% ggplot(aes( ppvh,Jcor, color=(gooddiff)))+geom_point()+
  geom_vline(xintercept = 0.5, linetype="dashed", color="gray")+
  facet_grid(filtre~seed) + mytheme.dark("diffJPLN <q3(diffJPLN)")
```

## Par Delta
```{r, echo=FALSE}
seed_filtre=seed_filtre %>% group_by(seed,filtre) %>% mutate(medDelta = quantile(Delta,0.1),  goodDelta = Delta<medDelta) %>%  ungroup()

```

```{r,echo=FALSE}
seed_filtre %>%filter(goodDelta) %>%   group_by(seed, filtre) %>% mutate(maxJ = max(J)) %>%   filter(J==maxJ) %>% dplyr::select(seed, filtre,maxJ, AUC, ppvh)%>% mutate(AUC=cell_spec(AUC,"html", color = ifelse(AUC < 0.5, "red"," black")),  ppvh=cell_spec(ppvh,"html", color = ifelse(ppvh < 0.5, "red"," black"))) %>% kable(escape=FALSE, format="html",caption="Sélection avec J")%>% 
  collapse_rows() %>% kable_styling()
```

```{r,echo=FALSE}
seed_filtre %>%filter(goodDelta) %>%   group_by(seed, filtre) %>% mutate(maxJcor = max(Jcor)) %>%   filter(Jcor==maxJcor) %>% dplyr::select(seed, filtre,maxJcor, AUC, ppvh) %>% mutate(AUC=cell_spec(AUC,"html", color = ifelse(AUC < 0.5, "red"," black")),  ppvh=cell_spec(ppvh,"html", color = ifelse(ppvh < 0.5, "red"," black")))%>% kable(escape=FALSE,format="html",caption="Sélection avec J corrigée") %>% 
  collapse_rows()%>% kable_styling()
```
### AUC
```{r}
seed_filtre %>% ggplot(aes( AUC,Jcor, color=(goodDelta)))+geom_point()+
  geom_vline(xintercept = 0.5, linetype="dashed", color="gray")+
  facet_grid(filtre~seed) + mytheme.dark("Delta < q10(Delta)")

```

### PPVH

```{r}
seed_filtre %>% ggplot(aes( ppvh,Jcor, color=(goodDelta)))+geom_point()+
  geom_vline(xintercept = 0.5, linetype="dashed", color="gray")+
  facet_grid(filtre~seed) + mytheme.dark("Delta < q10(Delta)")
```

 
# Courbes de saturation

```{r, cache=TRUE}
seed_filtre %>% dplyr::select(J, seed, filtre, index) %>% as_tibble() %>% group_by(seed, filtre) %>% 
  mutate(maxJ = purrr::map(index, function(x){max(J[1:x])})) %>% unnest() %>% ungroup() %>%
  ggplot(aes(index, maxJ, color=filtre))+geom_point()+geom_line()+
  mytheme.dark("GEM:")+facet_wrap(~seed, scales="free_x")+
  labs(title="max of J among the x first cliques of sPCA with B=500", x="x")

cliques_spca19=readRDS("/Users/raphaellemomal/these/R/codes/missingActor/SimResults/cliques_spca19_10000.rds")
cliques_spca1=readRDS("/Users/raphaellemomal/these/R/codes/missingActor/SimResults/cliques_spca1_10000.rds")
plotdata=tibble(index=1:10000, cli19=cliques_spca19$cliqueList,cli1=cliques_spca1$cliqueList) %>% 
  mutate(seed1 = purrr::map(index, function(x){length(unique(cli1[1:x]))}),
         seed19 = purrr::map(index, function(x){length(unique(cli19[1:x]))})) %>% unnest() %>% dplyr::select(seed1, seed19,index) %>% gather(key, value, -index)

plotdata %>% 
  ggplot(aes(index, value, color=key))+geom_point(size=0.3)+geom_line(size=0.1)+ mytheme.dark("")+
  labs(title="Courbes de saturation des nouvelles cliques découvertes, pour B=1e+4", y="nombre de cliques uniques")

plotdata %>% 
  ggplot(aes(index, value, color=key))+geom_point(size=0.3)+geom_line()+ mytheme.dark("")+
  coord_cartesian(xlim=c(0,200), ylim=c(0,85))+
  labs(title="Zoom sur les 200 premiers échantillons bootstrap", y="nombre de cliques uniques")
```

